臺灣花蓮地方法院民事裁定　九十一年度重訴更(一)字第二號
　　聲　請　人　馬來西亞富商析資產管理股份有限公司臺灣分公司
　　法定代理人　丙○○
　　訴訟代理人　甲○○
　　相 對人 即
　　原　　　告　第一商業銀行股份有限公司花蓮分行
　　　　　　　　　　　　　　設.
　　法定代理人　乙○○　　　住.
　　訴訟代理人　己○○　　　住.
　　相 對人 即
　　被　　　告　丁○○○　　住台北市○○區○○街二十七號三樓
　　被　　　告　庚○○　　　住台北市○○區○○街二十七號七樓
　　被　　　告　戊○○　　　住.
　　右　三　人
　　訴訟代理人　黃昆彬律師
右相對人間請求返還消費借貸事件，經聲請人聲請承當訴訟，本院裁定如左：
    主      文
本件應由聲請人馬來西亞富商析資產管理股份有限公司臺灣分公司為原告第一商業銀
行股份有限公司花蓮分行之承當訴訟人，續行訴訟。
    理      由
一、按訴訟繫屬中為訴訟標的之法律關係，雖移轉於第三人，於訴訟無影響。但第三
    人如經兩造同意，得聲請代當事人承當訴訟。前項但書情形，僅他造不同意者，
    移轉之當事人或第三人得聲請法院以裁定許第三人承當訴訟，民事訴訟法第二百
    五十四條第一項、第二項分別定有明文。
二、聲請意旨略以：原告業於民國九十一年八月二日與GE Capital Commercial
    Finance,Inc.(下稱GE公司）及FC Asset Management Co.,Ltd.Preparatory
    Office（下稱FCAMC公司）簽訂不良債權銷售合約書，約定原告將債務人等之債
    權及其擔保及其他從屬權利讓與予FCAMC公司，或GE公司或FCAMC公司之受讓人，
    嗣後因FCAMC公司將前開債權及其擔保及其他從屬權利讓與予聲請人，而聲請人
    受讓原告對被告之債權，並已依金融機構合併法第十五條第一項第一款適用第十
    八條第三項規定，將上述債權轉讓之通知以登報方式公告，為此聲請承當訴訟，
    並提出債權讓與聲明書及經濟日報九十一年十一月十一日第十五版公告節本影本
    為證等語。
三、經查，本件原告於九十年十月五日向本院起訴主張被告丁○○○邀同陳慈美為連
    帶保證人向原告借款金額為新臺幣（下同）二千萬元，約定借款期限一年，按月
    付息，利息按年息百分之七點九九五計付，而被告庚○○、戊○○則簽立保證書
    保證被告丁○○○於現在及將來對原告所負之借款、票據、墊款、保證、損害賠
    償及其他一切債務，惟迄今被告仍積欠本金一千二百萬元及自九十年三月二十六
    日起之利息及違約金等語，有民事起訴狀乙紙在卷可憑。又聲請人主張原告業已
    於九十一年八月二日將對被告之債權讓與予FCAMC公司，或GE公司或FCAMC公司之
    受讓人，嗣後，FCAMC公司於九十一年九月十二日將前開債權及其擔保及其他從
    屬權利讓與予聲請人，而原告則於九十一年十一月十一日將前開債權及及其擔保
    及其他從屬權利讓與予聲請人之事實，並提出上開報紙及債權讓與聲明書各乙紙
    附卷可稽，聲請人主張之事實堪信為真實。再者，相對人即被告業已於本院準備
    程序中明白表示不同意聲請代相對人即原告承當訴訟。是以，本件之訴訟標的之
    法律關係既於訴訟繫屬中移轉予聲請人，聲請人欲代相對人即原告承當訴訟，又
    相對人即被告不同意，則聲請人依民事訴訟法第二百五十四條第二項規定，請求
    本院裁定準由聲請人為相對人即原告之承當訴訟人，與法尚無不合，應予准許。
四、依民事訴訟法第二百五十四條第二項，裁定如主文。
中　　　華　　　民　　　國　　九十一　　年　　十二　　月　　十六　　日
                                  臺灣花蓮地方法院民事庭
~B審判長法官　陳心弘
~B法    　官　林碧玲
~B法    　官　饒金鳳
右正本證明與原本無異。
如對本裁定不服，應於送達後十日內，向本院提出抗告狀（應抄附繕本）。
~B書記官　黃智美
中　　　華　　　民　　　國　　九十一　　年　　 十二　　 月　　 十九　　 日
